臺灣桃園地方法院刑事裁定
111年度聲字第2592號
聲  請  人  臺灣桃園地方檢察署檢察官
受  刑  人  李正擎（原名李俊賢）




上列聲請人因受刑人數罪併罰有二裁判以上，聲請定其應執行之
刑（111年度執聲字第1816號），本院裁定如下：
    主  文
甲○○所犯如附表所示各罪所處之刑，應執行有期徒刑壹年柒月。
    理  由
一、聲請意旨略以：受刑人甲○○因犯背信案件，經判決確定如附
    表所示，應依刑法第51條第5款、第53條、第50條第2項（聲
    請意旨漏載刑法第50條第2項，應予更正），定其應執行之
    刑，爰依刑事訴訟法第477條第1項聲請裁定等語。
二、按裁判確定前犯數罪者，併合處罰之。但有下列情形之一者
    ，不在此限：一、得易科罰金之罪與不得易科罰金之罪。二
    、得易科罰金之罪與不得易服社會勞動之罪。三、得易服社
    會勞動之罪與不得易科罰金之罪。四、得易服社會勞動之罪
    與不得易服社會勞動之罪。前項但書情形，受刑人請求檢察
    官聲請定應執行刑者，依第51條規定定之；數罪併罰，分別
    宣告其罪之刑，宣告多數有期徒刑者，於各刑中之最長期以
    上，各刑合併之刑期以下，定其刑期。但不得逾30年，刑法
    第50條、第51條第5款分別定有明文。是受刑人所犯數罪同
    時有得易刑處分、不得易刑處分之情形者，須經受刑人請求
    ，檢察官始得據以聲請定應執行刑。又數罪併罰應依分別宣
    告其罪之刑為基礎，定其應執行刑，且易服社會勞動，如不
    符易科罰金之規定，以受6月以下有期徒刑或拘役之宣告者
    為限。故受刑人所犯數罪中，如有經宣告逾有期徒刑6月之
    刑者，因根本不得易服社會勞動，則併合處罰結果，自亦不
    得易服社會勞動（最高法院102年度台抗字第304號裁定意旨
    參照）。此觀刑法第51條、第41條第1項至第3項之規定自明
    。
三、次按法律上屬於自由裁量事項，尚非概無法律性之拘束，在
    法律上有其外部界限及內部界限，前者法律之具體規定，使
    法院得以具體選擇為適當裁判，此為自由裁量之外部界限。
    後者法院為自由裁量時，應考量法律之目的，法律秩序之理
    念所在，此為自由裁量之內部界限。法院為裁判時，二者均
    不得有所踰越。在數罪併罰而有二裁判以上，應定其應執行
    刑之案件，法院所為刑之酌定，固屬自由裁量事項，然對於
    法律之內、外部界限，仍均應受其拘束（最高法院91年度台
    非字第32號、92年度台非字第187號判決要旨參照）。刑事
    訴訟法關於對第二審上訴案件之定應執行之刑之規定，已明
    定有不利益變更禁止原則之適用；而分屬不同案件之數罪併
    罰，倘一裁判宣告數罪之刑，曾經定其執行刑，再與其他裁
    判宣告之刑定其執行刑時，在法理上亦應同受此原則之拘束
    ；準此，更定之應執行刑，不應比前定之應執行刑加計其他
    裁判所處刑期或所定應執行刑後為重，否則即與法律秩序理
    念及法律目的之內部界限有違（最高法院104年度台非字第3
    8號、93年度台非字第192號判決意旨參照）。
四、另按已經裁判定應執行刑確定之各罪，如再就其各罪之全部
    或部分重複定應執行刑，均屬違反一事不再理原則，不以定
    刑之各罪範圍全部相同者為限（最高法院110年度台抗大字
    第489號裁定意旨參照）。申言之，數罪併罰案件之實體裁
    判確定後，即生實質之確定力，除因增加經另案判決確定合
    於數罪併罰之其他犯罪，或原定應執行刑之數罪中有部分犯
    罪，因非常上訴、再審程序而經撤銷改判，或有赦免、減刑
    等情形，致原裁判定刑之基礎已經變動，或其他客觀上有責
    罰顯不相當之特殊情形，為維護極重要之公共利益，而有另
    定應執行刑之必要者外，法院應受原確定裁定實質確定力之
    拘束。已經定應執行刑確定之各罪，除上開例外情形外，法
    院再就該各罪之全部或部分重複定其應執行刑，前、後二裁
    定對於同一宣告刑重複定刑，行為人顯有因同一行為遭受雙
    重處罰之危險，自均屬違反一事不再理原則，不以定刑之各
    罪範圍全部相同者為限（最高法院110年度台抗字第489號裁
    定意旨參照）。
五、經查：
　㈠受刑人所犯如附表所示之罪，先後經法院判處如附表所示之
    刑，均分別確定在案，有各該判決書及臺灣高等法院被告前
    案紀錄表各1份在卷可稽。其中受刑人所犯如附表編號1至3
    所示之罪所處之刑不得易科罰金，如附表編號4至8所示各罪
    所處之刑得易科罰金，有刑法第50條第1項但書第1款所示不
    得併合處罰之情形，惟經受刑人依刑法第50條第2項規定請
    求檢察官向本院聲請定應執行刑，有臺灣桃園地方檢察署依
    102年1月23日修正之刑法第50條調查受刑人是否聲請定應執
    行刑調查表1份附卷足憑，茲檢察官以本院為犯罪事實最後
    判決之法院，聲請就受刑人如附表所示各罪定其應執行之刑
    ，本院審核認聲請為正當，應予准許。又受刑人所犯如附表
    編號1至7所示之罪，前經本院以110年度聲字第3360號裁定
    定應執行有期徒刑1年6月月確定，惟本件因增加經另案判決
    確定合於數罪併罰之其他犯罪即如附表編號8所示之罪，屬
    上開例外得更定應執行刑之情形，法院自不受原確定裁判實
    質確定力之拘束，仍得定其應執行刑。而本院於裁定前，業
    以書面通知而予受刑人陳述意見之機會，經受刑人表示無意
    見，有本院意見調查表1紙存卷可參（本院卷第33頁）。
　㈡又受刑人所犯如附表所示之罪，本院應以其各罪宣告刑為基
    礎，定其應執行刑，且本院定應執行刑，不得踰越刑法第51
    條第5款所定法律之外部界限，即不得重於如附表編號1至8
    所示罪刑之總和有期徒刑3年，亦應受內部界限之拘束，即
    不得重於附表編號1至7所示之罪所定應執行刑有期徒刑1年6
    月，及附表編號8所示之罪有期徒刑2月之總和有期徒刑1年8
    月。爰依前揭說明，本於罪責相當原則之要求，在上開外部
    性及內部性界限範圍內，綜合斟酌受刑人分別所犯7次違反
    兒童及少年性剝削防制條例罪，犯罪類型雖有法定刑輕重之
    區別，然各次行為態樣、手段均屬相同或相類，犯罪時間亦
    分別集中於民國105年12月至106年4月月間，責任非難重複
    之程度較高，並考量刑罰邊際效應隨刑期而遞減及受刑人所
    生痛苦隨刑期而遞增，及受刑人社會復歸之可能性，定其應
    執行之刑如主文所示。
六、依刑事訴訟法第477條第1項，刑法第53條、第51條第5款、
    第50條第1項但書第1款、第2項，裁定如主文。　　
中　　華　　民　　國　　111 　年　　10　　月　　14　　日
                  刑事第十庭    法　官　陳愷璘
以上正本證明與原本無異。
如不服本裁定，應於裁定送達後5 日內向本院提出抗告狀。
　　　　　　　　　　　　　　　  書記官　劉世揚　　　　　
中　　華　　民　　國　　111 　年　　10　　月　　14　　日